【裁判字號】    97,消債更,280
【裁判日期】    981030
【裁判案由】    更生事件
【裁判全文】
臺灣新竹地方法院民事裁定           97年度消債更字第280號
聲  請  人  甲○○
上列當事人聲請消費者債務清理事件，本院裁定如下：
    主  文
債務人甲○○自中華民國九十八年十月三十日下午四時起開始更
生程序。
命司法事務官進行本件更生程序。
    理  由
一、按債務人對於金融機構因消費借貸、自用住宅借款、信用卡
    或現金卡契約而負債務，在聲請更生或清算前，應提出債權
    人清冊，以書面向最大債權金融機構請求協商債務清償方案
    ，並表明共同協商之意旨，消費者債務清理條例第151條第1
    項定有明文。次按，債務人不能清償債務或有不能清償之虞
    者，得依本條例所定更生或清算程序，清理其債務，消費者
    債務清理條例第3條定有明文。再按，法院開始更生程序之
    裁定，應載明其年、月、日、時，並即時發生效力，消費者
    債務清理條例第45條第1項定有明文。末按，法院裁定開始
    更生或清算程序後，得命司法事務官進行更生或清算程序，
    必要時得選任律師、會計師或其他適當之自然人或法人一人
    為監督人或管理人，消費者債務清理條例第16條第1項定有
    明文。
二、本件債務人即聲請人主張：其有不能清償債務情事，曾於民
    國（下同）95年6 月5 日以書面向最大債權銀行華泰商業銀
    行股份有限公司請求共同協商債務清償，每月需償還新臺幣
    （下同）23,325元、利率0 ％、共分120 期等條件，當時之
    每月平均薪資約為35,000元，聲請人尚可勉力維持生活。然
    於96年初時因原任職公司業務縮減，遭公司資遣裁員，頓時
    無任何工作收入，而聲請人本身為身心障礙，找工作本須多
    花時間也實為不易，致無法持續履行原協議而毀諾，嗣後雖
    找到工作，然其收入僅為21,000元，無法支付前協商金額，
    且其無擔保或無優先權之債務總額未逾1,200 萬元，復未經
    法院裁定開始清算程序或宣告破產，爰向本院聲請更生等語
    。
三、經查：（一）債務人所主張之上開事實，業據提出聲請人之
    財產及收入狀況說明書、財產歸屬清單、銀行存摺封面及內
    頁影本、95年及96年綜合所得稅各類所得資料清單、薪資證
    明、97年度多元就業開發方案工作人員薪資印領清冊、身心
    障礙手冊影本、收入切結書、上億企業社營業稅繳納證明、
    全戶戶籍謄本、聲請人之債權人清冊、聯合徵信中心前置協
    商專用債權人清冊、聯合徵信中心綜合個人信用報告等件為
    證。（二）債務人即聲請人於95年6 月間與債權銀行達成協
    商時，債務人95年度之平均月收入約35,000元，其每月還款
    金額23,325元，約佔收入之66% ，惟於96年初，因當時工作
    單位國軍新竹醫院裁員，債務人亦屬其中而失業；嗣自97年
    2 月5 日至97年12月31日止任職台灣語言文化研究發展學會
    ，月收入約17,000元，嗣於97年12月31日因該多元就業方案
    期滿離職，目前仍失業，且債務人為殘障人士，謀職亦較不
    易，有該國軍新竹醫院離職證明書、薪資轉入帳戶存摺、台
    灣語言文化研究發展學會離職證明、殘職手冊影本等件可參
    ，是債務人即聲請人支付協商金額每月23,325元顯有重大困
    難且難以支應生活所需，其發生毀諾而無法履行協商方案，
    應具有不可歸責之事由，尚屬可信。（三）此外，復查無債
    務人有消費者債務清理條例第6 條第3 項、第8 條或第46
    條各款所定駁回更生聲請之事由存在，則債務人聲請更生，
    應屬有據，並依上開規定命司法事務官進行本件更生程序，
    爰裁定如主文。
四、依首揭法條裁定如主文。
中    華    民    國    98    年    10    月    30    日
              民事第一庭    法      官  陳順珍
上為正本係照原本作成。
本件不得抗告。
本裁定已於98年10月30日下午4時公告。
中    華    民    國    98    年    10    月    30    日
                            書  記  官  陳筱筑


司法院資訊處製作；財團法人民間司法改革基金會備份。
